臺灣臺中地方法院刑事判決　　　　　　　96年度易字第2432號
公　訴　人　臺灣臺中地方法院檢察署檢察官
被　　　告　乙○○
上列被告因家庭暴力防治法之傷害案件，經檢察官提起公訴（96
年度偵字第6740號）及移送併辦(96年度偵字第11012號)，本院
判決如下：
    主    文
乙○○傷害人之身體，處拘役伍拾捌日，減為拘役貳拾玖日，如
易科罰金，以新臺幣壹仟元折算壹日。
    事  實
一、乙○○與甲○○係夫妻，2人具有家庭暴力防治法第3條第1
    款之家庭成員關係，惟2人感情不睦，業已分居；於民國96
    年2月26日凌晨4時30分許，乙○○前往甲○○位於臺中市○
    ○路○段608號7樓之1住處探視2人所生之子，發現該子臉部
    有蚊蟲叮咬、下巴有擦傷等痕跡，而質問甲○○，2人因而
    發生爭執及拉扯，在拉扯間乙○○竟基於傷害之犯意，以手
    毆打甲○○之身體，致其受有左膝擦傷、左臉頰、頭皮多處
    腫痛、左髖部、下背、右上臂、右前臂、左上臂、右上背多
    處瘀腫痛、頸部扭傷、左中指擦傷等傷害。
二、案經甲○○訴由臺灣臺中地方法院檢察署檢察官偵查起訴。
    理    由
一、訊據被告乙○○固坦承有於上開時、地與告訴人甲○○拉扯
    之事實，惟矢口否認有何傷害犯行，辯稱：告訴人所受之傷
    害，係其撞到牆壁跌倒所致，且依告訴人在民事離婚起訴狀
    上所載伊抱著2人所生之子，以拳頭毆打告訴人，試問伊如
    何有辦法以拳頭毆打告訴人，且當天伊亦有受傷，並聲請民
    事暫時保護令在案等詞。經查，被告上開犯罪事實，業據告
    訴人於警詢、檢察官偵訊及本院審理時指訴綦詳在卷，且本
    院審核告訴人所受之傷害遍及身體各部位，即包括四肢、頭
    部、臉部、背部及左髖部，此有告訴人提出之受傷照片8張
    及診斷證明書2張可證，且診斷證明書上明載：「左膝擦傷
    、左臉頰、頭皮多處腫痛、左髖部、下背、右上臂、右前臂
    、左上臂、右上背多處瘀腫痛、頸部扭傷、左中指擦傷」，
    及「全身多處挫傷 (頸部、頭部、胸部、骨盆)」等傷害，
    而被告對於告訴人當天所受上開傷害之位置及傷勢並未爭執
    ，故衡情告訴人上開所受之傷害，應非單純與被告拉扯跌倒
    撞到牆壁所致，是被告上開辯稱告訴人所受之傷害，係其撞
    到牆壁跌倒所致之詞，顯與事理相違，洵無足採。又被告於
    本件傷害拉扯事件亦受有右手瘀青及擦傷之傷害，有其提出
    之驗傷診斷書及受傷照片2張可證，惟此乃屬告訴人有無傷
    害被告、被告是否欲對告訴人提出傷害告訴及本院量刑時之
    參考等問題，並無法阻卻被告主觀上有傷害告訴人之故意及
    客觀上傷害告訴人犯行之成立。綜上所述，被告前開所辯，
    顯係卸責之詞，尚不足採，其上揭傷害犯行洵堪認定。
二、核被告所為，係犯刑法第277條第1項之傷害人之身體罪。告
    訴人為被告之配偶，二人間係屬家庭暴力防治法第3條第1款
    所定之家庭成員，被告實施上開家庭暴力行為而成立刑法之
    普通傷害罪，係屬家庭暴力防治法第2條第2項所稱之家庭暴
    力罪。爰審酌被告與告訴人雖感情不睦，然仍有夫妻關係，
    實不應以如此方式相待，及告訴人所受傷勢尚非輕微，被告
    因雙方拉扯亦受有瘀青及擦傷之情，並被告犯後仍未能坦承
    犯行之態度等一切情狀，量處如主文所示之刑。另九十六年
    罪犯減刑條例業於96年7月4日公布，並自96年7月16日施行
    ，該條例第2條明文規定：「犯罪在中華民國96年4月24日以
    前者，除本條例另有規定外，依下列規定減刑：三、有期徒
    刑、拘役或罰金，減其刑期或金額二分之一」；本件被告所
    犯上揭傷害罪之犯罪時間，係在96年4月24日以前，故依上
    開規定，本院應減其有期徒刑二分之一，並諭知易科罰金之
    折算標準，以示懲儆。
據上論斷，應依刑事訴訟法第299條第1項前段，刑法第277條第1
項、第41條第1項前段，刑法施行法第1條之1，中華民國96年罪
犯減刑條例第2條第1項第3款、第7條，判決如主文。
中　　華　　民　　國　　96　　年　　7 　　月　　16　　日
　　　　　　　　　刑事第一庭  法　官  楊曉惠
上正本證明與原本無異。
如不服本判決，應於送達後10日內向本院提出上訴狀（須附繕本
）。
              　　　　　　　　書記官　陳玲誼
中　　華　　民　　國　　96　　年　　7 　　月　　16　　日
中華民國刑法第277條
（普通傷害罪）
傷害人之身體或健康者，處 3 年以下有期徒刑、拘役或 1 千元
以下罰金。
犯前項之罪因而致人於死者，處無期徒刑或 7 年以上有期徒刑；
致重傷者，處 3 年以上 10 年以下有期徒刑。
